臺灣屏東地方法院刑事判決　　　　　　　　　　　　　八十九年度易緝字第七四號
　　公　訴　人　臺灣屏東地方法院檢察署檢察官
　　被　　　告　乙○○
右被告因侵占案件，經檢察官提起公訴（八十九年度偵字第二○九五號），本院判決
如左：
     主  文
乙○○連續意圖為自己不法之所有，侵占業務上所持有之物，處有期徒刑拾月，緩刑
貳年。
     事  實
一、乙○○原係受僱於丙○○，擔任恆農羊乳屏東經銷站之羊奶送乳員，並負責收取
    客戶之羊奶費用。詎其竟基於意圖為自己不法所有之概括犯意，自民國八十八年
    十二間起至八十九年一月間止，多次將客戶繳交之羊奶費用予以侵占入己，而未
    依規定繳回公司。嗣丙○○發覺有異，另請送乳員向客戶收取時，始知八十八年
    十二月分及八十九年一月分，各有四萬一千零六十三元及六萬一千三百二十六元
    ，共十萬二千三百八十九元，均已遭乙○○侵占。
二、案經丙○○訴請屏東地方法院檢察署檢察官偵查起訴，乙○○於審理中逃逸，經
    發佈通緝始到案審理。
     理  由
一、訊據被告乙○○矢口否認有侵占之犯行，辯稱：我八十九年二月底離職前所收取
    之貨款均已繳回公司，有一些貨款雖還沒有收到，但公司認為業務員出多少貨，
    就要繳回多少貨款，所以就說我總共欠五萬五千元，我就向劉美華借一張面額五
    萬五千元之支票給公司，另外，那些未收回之貨款，公司亦會從我薪資中扣除，
    之後，我認為我既然已經拿票給公司，且亦被扣薪水，那些貨款，應該由我去收
    ，而且我收這些錢，是要還劉美華的，未料，那張票後來跳票，公司又找不到我
    及劉美華，才提出本件告訴的云云。經查：
  (一)右揭犯罪事實，業據告訴人丙○○指訴綦詳，並經證人即恆農羊乳之會計許惠秋
    證述屬實，此外，復有告訴人提出之恆農羊乳出貨明細表在卷可稽。
  (二)至被告雖以前詞置辯，惟被告為警緝獲到案時，已向本院坦承：因為我朋友劉美
    華說她有急用，且我與她交情不錯，才把所收取之貨款五萬五千元交給她，再拿
    劉美華之支票回公司，我把錢給劉美華，事先並未告知公司等語。顯見被告交回
    公司之五萬五千元支票，係為抵繳擅自挪用之貨款，並非如其事後所辯，係供做
    折抵未按時收取之貨款。另被告雖又推稱：因有些貨款較不好收，所以實際收到
    之貨款與出貨之數額並不相符云云，對此，告訴人已表示：經多次向被告詢問是
    哪些訂戶未繳錢，被告均故不告知，又未將收款之單據繳回公司，事後我打電話
    給客戶，客戶表示錢已交給被告等語，且客戶陳麗秋等多人，於警訊時亦陳稱，
    業務員來說要收羊乳錢，我們就給他，貨款均已按月繳清等語，參諸證人即接替
    被告擔任送乳員工作甲○○亦到庭證述：去收取貨款時，並未有客戶拒付貨款等
    語，足證被告否認有侵占十萬二千三百八十九元，辯稱係貨款不好收云云，均為
    臨訟杜撰之詞。況且，被告於本院審理中，就有無挪用貨款，先坦承有挪用五萬
    五千元，後又改辯稱：我有挪用過，但只有一、二萬元左右，而且是在我開票給
    公司後，我認為這個錢應該是屬於我的，所以錢收回來後，我就沒有再交給公司
    云云，最後又改稱：因為公司把我應收而未收取之貨款從我薪水中扣除，所以我
    後來收取之貨款就是我的云云，就挪用之貨款數額及挪用之原因，前後所供俱不
    相符，顯非實情，不足採信。
  (三)綜上，本件被告係挪用貨款於先，後再用他人支票抵償，且被告收取貨款供挪用
    時，其薪資尚未被扣除，是其行為時，主觀上顯有不法所有之意圖。客觀上，被
    告所侵占貨款之數額，亦非如其所辯，僅有一、二萬元，而係以告訴人指證之十
    萬二千三百八十九元較為可採。本件事證已臻明確，被告犯行洵堪認定。
二、核被告所為，係犯刑法第三百三十六條第二項之業務侵占罪。被告先後多次犯行
    ，時間緊接，方法相同，觸犯構成要件相同之罪名，顯係基於概括犯意為之，應
    依連續規定，論以一罪，並依法加重其刑。惟爰審酌被告犯罪所得財物達十餘萬
    元，且犯後猶飾詞狡辯，惟被告尚無前科，素行堪稱良善等一切情狀，量處如主
    文所示之刑。又被告前未曾受有期徒刑以上刑之宣告，有卷附被告全國前案紀錄
    表可按，此次係一時失慮，而罹刑章，且被告犯後據告訴人到庭表示，已賠償其
    損失，本院認經此偵審程序，被告當已知所警惕，信無再犯之虞，併宣告緩刑二
    年，以啟自新。
據上論斷，應依刑事訴訟法第二百九十九條第一項、刑法第五十六條、第三百三十六
條第二項、第七十四條第一款、罰金罰鍰提高標準條例第一條前段，判決如主文。
本案經檢察官張啟聰到庭執行職務
中      華      民      國     九十一     年     六     月     十一     日
                                     臺灣屏東地方法院刑事第二庭
                                         法  官   包梅真
右正本證明與原本無異。
如不服本判決應於收受本判決送達後十日內向本院提出上訴書狀，其未敘述上訴理由
者，並得於提起上訴後十日內向本院補提理由書狀（均須按他造當事人之人數附繕本
 ）「切勿逕送上級法院」
                                         書記官   蔡進吉
中      華      民      國     九十一     年     六     月     十一     日
附錄法條
刑法第三百三十六條
對於公務上或因公益所持有之物，犯前條第一項之罪者，處一年以上七年
以下有期徒刑，得併科五千元以下罰金。
對於業務上所持有之物，犯前條第一項之罪者，處六月以上五年以下有期
徒刑，得併科三千元以下罰金。
前二項之未遂犯罰之。
